【裁判字號】    89,毒抗,378
【裁判日期】    891230
【裁判案由】    聲請觀察勒戒
【裁判全文】
臺灣高等法院高雄分院刑事裁定                    八十九年度毒抗字第三七八號
    抗  告  人
    即  被  告  甲○○
右列抗告人因違反毒品危害防制條例案件，不服臺灣屏東地方法院中華民國八十九年
十一月二十日裁定（八十九年度毒聲字第二六七九號），提起抗告，本院裁定如左：
    主    文
抗告駁回。
    理    由
一、本件原裁定以抗告人即被告甲○○於八十九年九月十六日下午十八時二十分許回
    溯四十八小時內之某時，在不詳地點施用第一級毒品海洛因及第二級毒品安非他
    命各一次，為警於上開時間在屏東縣長治鄉○○路五十七巷三十五號查獲，經警
    採其尿液送驗而查出上情，雖被告否認上揭犯行，惟被告尿液經檢驗，確有嗎啡
    、安非他命反應。爰依毒品危害防制條例第二十條第一項及觀察勒戒處分執行條
    例第三條第一項規定，裁定送勒戒處所觀察勒戒。
二、抗告意旨略以：伊未施用毒品，尿液可能警方栽贓誣陷，以他人尿液為抗告人尿
    液云云。
三、經查，抗告人甲○○於八十九年九月十六日下午十八時二十分許時為警查獲，經
    採集尿液送屏東縣衛生局以ＴＯＸ─ＬＡＢ法檢驗結果，呈嗎啡及甲基安非他命
    陽性反應，有該局八十九年九月三十日屏縣衛檢六字第八九○二七六號尿液通知
    書乙紙在卷可稽。嗣上開尿液經檢察官再轉送台灣檢驗科技股份有限公司覆驗，
    先以ＥＩＡ酵素免疫分析法篩檢，再以精密之ＧＣ／ＭＳ氣相層析／質譜儀法檢
    驗確認結果，亦確認有嗎啡及甲基安非他命陽性反應，有該公司八十九年十一月
    三日之檢驗報告乙紙附卷可佐；而以此雙重檢驗方法作藥物及其代謝產物之定性
    及定量分析，當無偽陽性反應，其檢驗結果自屬可採。且警局採集尿液應準備煙
    毒嫌疑犯之姓名及條碼標籤，黏貼於檢體監管紀錄表及採尿杯、瓶上，俟煙毒嫌
    疑犯表示可進行採尿時，再次命其於採驗尿液報到單上簽名確認，抗告人並確認
    尿液容器乾淨，尿液排放後親自緘封及捺指印，有警訊筆錄可憑。並為確保尿液
    檢體採集至運送檢驗機構所經過各項作業及保管之完整性，採尿前及採尿後，採
    尿人員應監管採尿容器及尿液檢體；檢體採集完畢後，應經適當封緘，並對每一
    尿液檢體，以檢體監管紀錄表全程管制；於尿液檢體採集及監管程序中，尿液檢
    體所經每一處理或運送，均應記錄其時間、人員及目的，每一處理人員均應辨識
    身分；尿液檢體未能即時送驗者，應予冷藏加鎖保管。是警局對於煙毒犯尿液採
    集、檢驗作業程序甚為縝密、嚴謹，自無混淆錯誤之虞。抗告人空言否認，所辯
    不足採信。原審依檢察官聲請據以裁定送勒戒處所觀察勒戒，核無不合，本件抗
    告為無理由，應予駁回。
四、據上論結，應依刑事訴訟法第四百十二條，裁定如主文。
中    華    民    國    八十九      年      十二      月      三十      日
                              臺灣高等法院高雄分院刑事第一庭
                                  審判長法官  翁慶珍
                                        法官  李春昌
                                        法官  周賢銳
右正本證明與原本無異。
不得再抗告。
                                      書記官  黃琳群
中    華    民    國      九十      年       一       月        三      日
                                                                        Ｑ


司法院資訊處製作；財團法人民間司法改革基金會備份。
